【裁判字號】    90,上訴,1025
【裁判日期】    900426
【裁判案由】    違反毒品危害防制條例
【裁判全文】
臺灣高等法院高雄分院刑事判決              九十年度上訴字第一二五號
    上  訴  人
    即  被  告  甲○○
右上訴人因違反毒品危害防制條例案件，不服臺灣高雄地方法院九十年度訴字第五八
號中華民國九十年四月二十六日第一審判決（起訴案號：臺灣高雄地方法院檢察署八
十九年度毒偵字第八一九二號），提起上訴，本院判決如左：
      主      文
上訴駁回。
      事實及理由
一、本案經本院審理結果，認原審判決認事用法及量刑，均無不當，應予維持，並引
    用原審判決書所記載之事實、證據及理由。
二、上訴人即被告甲○○具狀上訴，未記載不服原判決之理由，而經合法傳喚又無正
    當理由不到庭，其上訴自非有理由，爰不待其陳述，逕行判決駁回。
據上論斷，應依刑事訴訟法第三百七十一條、第三百六十八條、第三百七十三條，判
決如主文。
本案經檢察官張其主到庭執行職務。
中    華    民    國      九十      年       八       月     二十一     日
                              臺灣高等法院高雄分院刑事第五庭
                                  審判長法官  吳水木
                                        法官  陳朱貴
                                        法官  洪慶鐘
右正本證明與原本無異。
施用第一級毒品部分如不服本判決，應於判決送達後十日內向本院提出上訴狀，其未
述理由者並應於提出上訴狀後十日內向本院補提理由書（應附繕本)。
施用第二級毒品部分不得上訴。
                                      書記官  陳金卿
中    華    民    國      九十      年       八       月     二十二     日
                                                                  Ａ
臺灣高雄地方法院刑事判決                              九十年度訴字第五八號
    公  訴  人  臺灣高雄地方法院檢察署檢察官
    被      告  甲○○  男二十八歲（民國○○○年○月○○○日生）
                        住高雄縣大社鄉○○路八八巷三二號
                        臺灣屏東戒治所戒治中
                        身分證統一編號：Ｓ一二八三九三二號
右列被告因毒品危害防制條例案件，經檢察官提起公訴（八十九年度毒偵字第八一九
二號），本院判決如左：
    主  文
甲○○連續施用第一級毒品，累犯，處有期徒刑拾月；又連續施用第二級毒品，累犯
，處有期徒刑陸月，扣案之安非他命壹包（驗前毛重零點肆公克，驗後毛重零點伍
公克）沒收銷燬之；應執行有期徒刑壹年月，扣案之安非他命壹包（驗前毛重零點
肆公克，驗後毛重零點伍公克）沒收銷燬之。
    事  實
一、甲○○前於民國八十三年間因違反麻醉藥品管理條例案件，經法院分別判處有期
    徒刑六月、七月，並定其應執行刑為有期徒刑一年，於八十四年十一月六日執行
    完畢，復因施用安非他命，經送觀察、勒戒後，認有繼續施用毒品傾向，經本院
    以八十七年度毒聲字第八三八號裁定令入戒治處所施以強制戒治，於八十八年十
    一月十八日戒治期滿，經檢察官於八十八年十二月二十三日，以八十八年度戒毒
    偵字第四四六號不起訴處分確定。嗣於五年內復基於概括犯意，連續自八十九年
    十月間起至八十九年十二月七日止，在其高雄縣大社鄉○○路八八巷三二號住所
    施用第一、二級毒品海洛因、安非他命多次，為警於八十九年十二月九日，在高
    雄市前金區○○○路二六０號查獲，並扣得安非他命一包（驗前毛重０點四公克
    ，驗後毛重０點三五公克）。
二、案經高雄市政府警察局移送台灣高雄法院檢察署檢察官偵查起訴。
    理  由
一、上開犯罪事實，業據被告甲○○於警訊及偵查、審理中自白不諱，且其為警查獲
    時所採尿液檢驗結果有安非他命及嗎啡之陽性反應，有高雄市政府衛生局高衛試
    煙字第Ｆ─００二號檢驗成績書一紙附卷可查，且扣得之晶體經送驗結果為安非
    他命，有高雄醫學院附設中和紀念醫院九００二─三０號檢驗報告一紙附卷可稽
    ，復有台灣高雄地方法院檢察署八十八年度戒毒偵字第四四六號不起訴處分書一
    份在卷可查，罪證明確，被告犯行堪以認定。
二、查海洛因、安非他命分屬毒品危害防制條例第二條第二項所稱之第一、二級毒品
    ，不得持有、施用。核被告所為，係犯毒品危害防制條例第十條第一項之施用第
    一級毒品罪及同條第二項之施用第二級毒品罪。至被告先後持有第一、二級毒品
    之行為，因其持有後進而施用，其持有之低度行為應分別為施用第一級、第二級
    毒品之高度行為所吸收，均不另論持有第一、二級毒品罪。又被告分別先後多次
    施用第一、二級毒品之行為，均時間緊接，且反覆為之，所犯又各係同一罪名之
    罪，顯均係基於概括犯意為之，均應依連續犯規定論以一罪，並均加重其刑。
    又被告前因違反麻醉藥品管理條例案件，經法院分別判處有期徒刑六月、七月，
    並定其應執行刑為有期徒刑一年，於八十四年十一月六日執行，有臺灣高等法院
    被告全國前案紀錄表、臺灣高雄地方法院檢察署刑案資料查註紀錄表各一份在卷
    可考，其於五年內再犯本案有期徒刑以上之罪，為累犯，均應依刑法第四十七條
    規定加重其刑。再者，被告所犯施用第一級毒品及施用第二級毒品罪二罪之間，
    犯意各別，行為互殊，應予分論併罰。審酌被告於毒品危害防制條例施行前，即
    有施用毒品之不良素行，經將其裁定送觀察、勒戒及施以強制戒治，仍未戒絕毒
    品，再犯相同之罪，顯見其無戒毒意志不堅，惟念其施用毒品乃自戕一己之身體
    健康，尚未害及他人，且犯罪後坦承犯，態度尚佳等一切情狀，就其所犯上開二
    罪，分別量處如主文所示之刑，並定其應執行之刑。扣案之安非他命一包（驗前
    毛重０點四公克，驗後毛重０點三五公克），係第一級毒品，依毒品危害防制條
    例第十八條第一項前段規定，宣告沒收銷燬之。
據上論斷，應依刑事訴訟法第二百九十九條第一項前段，毒品危害防制條例第十條第
一項、第二項、第二十三條第二項前段、第十八條第一項前段，刑法第十一條、第五
十六條、第四十七條、第五十一條第五款，判決如主文。
中    華    民    國    九十    年      四      月        二十六        日
                                  臺灣高雄地方法院刑事庭
                                      法  官    林 俊 寬
右正本證明與原本無異。
如不服本判決，應於判決送達後十日內，向本院提出上訴狀。
                                      書記官    李 文 廣
中    華    民    國    九十    年      四      月        二十六        日
附錄本判決論罪科刑之法條
毒品危害防制條例第十條
施用第一級毒品者，處六月以上五年以下有期徒刑。
施用第二級毒品者，處三年以下有期徒刑。


司法院資訊處製作；財團法人民間司法改革基金會備份。
